

Michał Filuś LINKEDIN

Avec une passion pour le marketing et plus de 13 années d'expérience au contact de la clientèle au sein d'une entreprise internationale, familiale ou bien de façon indépendante, j'offre une fusion d'esprit d'entreprise et de créativité. Attaché à l'approche centrée sur le client, parlant couramment le polonais et l'anglais et en cours d'apprentissage du français, je suis prêt à relever un nouveau défi.

13 RUE DE MIRANDE, 21000 DIJON

+33684270169

michalfilus@gmail.com

PERMIS B

JE ME DEPLACE VOLONTIERS
A VELO

Langues

POLONAIS: NATIF

ANGLAIS: C1 FRANÇAIS: A2 ALLEMAND: A1

Compétences

GOOGLE ANALYTICS, GTM avancées

ADOBE PREMIERE PRO intermédiaires

HTML, CSS, JAVASCRIPT intermédiaires

ADOBE PHOTOSHOP basiques

SQL, APP SCRIPT basiques

DOCS/ OFFICE basiques

WORDPRESS basiques

Expériences

OUVRIER VITICOLE SAISONNIER

Domaine Gille, Comblanchien - France | 04.2024-07.2024

Ebourgeonnage, palissage, effeuillage de la vigne.

SENIOR OPS SPECIALIST

Cognizant, Cracovie - Pologne | 04.2022-02.2024

Subject Matter Expert. Gestion des opérations, analyse et résolution des cas les plus difficiles de mise en œuvre du web tracking, organisation de sessions de formation pour les agents, communication avec les Account Managers afin d'assurer un alignement parfait avec les besoins des clients.

SENIOR PROCESS EXECUTIVE

Cognizant, Cracovie - Pologne | 12.2020-03.2022

Web implementation specialist. Accompagnement des clients pour les aider à implémenter des extraits de code de suivi Google sur leurs sites web, explication des rapports Google Analytics.

RÉALISATEUR ET MONTEUR

Visual Partisan (travailleur indépendant) | 10.2019-02.2024

Tournage et montage de vidéos, notamment sur des formats tels que des interviews, clips musicaux et vidéos promotionnelles. Maintenance d'un site Wordpress et gestion de réseaux sociaux (YouTube, Facebook).

BARMAN

Kawiarnia Letnia "Przy Białym Murze", Cracovie - Pologne | 04.2011-11.2020

Service clients en contexte de haute activité touristique au café du Château de Wawel à Cracovie. Préparation et vente de boissons et snacks, réception des livraisons, gestion des stocks et inventaires.

Etudes

JOURNALISM AND SOCIAL COMMUNICATION / MASTER

Université Pontificale Jean Paul II, Cracovie - Pologne | 2013-2017

Sujet de thèse : "Stratégies de communication sur le thème de la Responsabilité Sociétale des Entreprises. Etude de cas sélectionnés."

ERASMUS+ PROGRAM / GRADUATE INTERNSHIP.

Training Vision Ltd., Portsmouth - Royaume-Uni | 10.2016-12.2016

Réalisation d'une video promotionnelle pour le service Communication et assistance pour l'accueil de groupes d'étudiants à Portsmouth : accompagnement lors de visites culturelles, préparation de documents, remplissage de bases de données.

ERASMUS+ PROGRAM / MASTER

Vilnius University, Vilnius - Lituanie | 09.2014-01.2015